【裁判字號】    97,易,1889
【裁判日期】    970826
【裁判案由】    詐欺
【裁判全文】
臺灣板橋地方法院刑事判決              97年度易字第1889號
公  訴  人  臺灣板橋地方法院檢察署檢察官
被      告  乙○○
上列被告因詐欺案件，經檢察官聲請簡易判決處刑（九十七年度
偵字第九八七二號），本院認不宜以簡易判決處刑，該依通常程
序審理，並判決如下：
    主  文
乙○○意圖為自己不法之所有，以詐術使人將本人之物交付，處
拘役伍拾日，如易科罰金，以新臺幣壹仟元折算壹日。
    事  實
一、乙○○原係經營洗衣工廠，於民國九十六年五月間向位在臺
    北市○○路○段之溫拿旅館負責人丙○○表示欲承攬該旅館
    之床單洗滌業務，丙○○即承諾自九十六年八月起將溫拿旅
    館之床單洗滌業務交由乙○○承攬，惟嗣後乙○○因本身經
    營之洗衣工廠暫停營業，即將該上開床單洗滌業務轉由甲○○承攬，而於九十六年七月間介紹甲○○與丙○○認識，甲○○即以其所經營之「久菖實業有限公司」名義與丙○○經
    營之溫拿旅館簽訂床單洗滌承攬契約，詎乙○○明知上開床
    單洗滌業務已由甲○○以「久菖實業有限公司」名義承攬，
    且其與甲○○並無合夥關係，亦非「久菖實業有限公司」之
    股東，竟意圖為自己不法所有，於九十六年七月三十日某時
    ，在臺北市○○○路○段一七六號二樓丙○○居所，向丙○○佯稱其與甲○○係合夥關係、股東關係，欲向丙○○預收
    九十六年八月、九月之洗滌費，丙○○不疑有他因而陷於錯
    誤，預估一個月之洗滌費約新臺幣五萬元，即開立面額五萬
    元之支票二紙（票據號碼：CK0000000 、CK0000000 號、付
    款人為中國信託商業銀行天母分行、發票人為丙○○，到期
    日分別為九十六年九月十五日、九十六年十月十五日）交予
    乙○○。嗣於九十六年九月中旬，甲○○欲向丙○○就九十
    六年八月份之洗滌業務請款時，丙○○始知受騙，惟上開到
    期日為九十六年九月十五日之支票業經乙○○提示兌現，丙○○惟恐到期日為九十六年十月十五日之支票亦遭提領兌現
    ，即將該紙支票掛失（丙○○所涉誣告案件另由臺灣士林地
    方法院檢察署檢察官聲請簡易判決處刑），惟因乙○○已將
    上開支票交予曾長生，曾長生提示上開支票不獲兌現，始經
    警循線查知上情。
二、案經桃園縣政府警察局龜山分局報告臺灣士林地方法院檢察
    署檢察官呈請臺灣高等法院檢察署檢察長核准令轉臺灣板橋
    地方法院檢察署檢察官偵查後聲請簡易判決處刑，本院改依
    通常程序審理。
    理  由
一、訊據被告乙○○固坦承有於上開時、地向丙○○收取上開面
    額五萬元之支票二紙，其中一紙業已兌現之事實，惟矢口否
    認有何詐欺取財之犯行，辯稱：除了本件溫拿旅館之床單洗
    滌業務之外，伊總共介紹十三家飯店的床單洗滌業務給甲○○代工，因為伊工廠要暫停營業，而甲○○的工廠沒有業務
    ，伊當時的想法是這十三家的業務都讓甲○○拿去代工，等
    到伊的工廠可以復工的時候，伊再將業務拿回來自己做，伊
    會去向溫拿旅館的丙○○預收二個月的洗滌費用，是當做伊
    介紹業務給甲○○的仲介費用，伊並沒有詐欺的犯意或犯行
    ，伊也沒有向丙○○表示伊和甲○○有合夥關係云云。經查
    ：
（一）上開事實業經證人丙○○、甲○○於偵查及本院審理時具
      結證述明確，證人丙○○於偵查中證稱：「上開洗衣業務
      之契約是存在我與王男（甲○○）之間。我當時有問張男
      （乙○○）說床單非你所洗，為何是你來收錢，張男告知
      我說他與王男是合夥關係，所以來預收費用」等語（見臺
      灣板橋地方法院檢察署九十七年度偵字第九八七二號卷第
      九頁）；於本院訊問時證稱：「去年五月我就答應乙○○
      ，... 所以從八月份開始轉給乙○○承攬，九十六年七月
      的時候乙○○介紹甲○○來跟我接洽，最後我的旅館的床
      單是甲○○來收去洗的，... 乙○○是七月三十一日來跟
      我拿票，我問他為何來跟我拿票，乙○○說他跟甲○○是
      股東關係」等語（見本院九十七年度簡字第三八九五號卷
      九十七年六月十七日訊問筆錄），顯見被告乙○○前去向
      丙○○請款時，確實有向丙○○佯稱其與甲○○係股東關
      係或合夥關係，丙○○亦因此陷於錯誤而交付二張面額五
      萬元之支票予乙○○，其辯稱並未向丙○○表示其和甲○○有合夥關係云云，自屬事後卸責之詞，不足採信。
（二）次查，證人甲○○於偵查及本院審理時均明確證稱：伊並
      未與被告乙○○共同經營洗衣廠，本件洗滌業務係久菖實
      業有限公司名義跟溫拿旅館簽約，被告乙○○是介紹伊與
      丙○○認識，並告知有此項業務可以承攬，伊承攬上開業
      務並未言明要給被告乙○○任何好處等語（見上開偵查卷
      第八、九頁及本院九十七年八月十二日審理筆錄），且被
      告乙○○於本院審理時亦自承：「甲○○要洗的時候說要
      拿一些錢給我，但是我說不用，... 我當時想法是業務就
      讓甲○○全部拿去代工，十三家都讓他洗，錢也都算他的
      ，等到我一段時間之後我的工廠可以復工的時候，再把這
      些業務拿回來自己做，所以這段時間代工的收入都算她們
      自己公司」等語（見本院上開審理筆錄），顯見被告乙○○亦明知上開洗滌業務已由甲○○以所營「久菖實業有限
      公司」承攬，且雙方並未約定任何仲介費用或報酬。
（三）被告乙○○明知其與甲○○經營之「久菖實業有限公司」
      並無合夥關係或股東關係，且其就上開洗滌業務之報酬並
      無任何請求權，其與甲○○之間亦無任何仲介費之約定，
      竟向丙○○佯以上情，始丙○○陷於錯誤而交付五萬元之
      支票二紙，被告乙○○確有施用詐術，且確有為自己不法
      所有之意圖。此外並有上開票據號碼CK0000000 號支票影
      本、掛失止付通知書、遺失票據申報書、掛失止付票據提
      示人資料查報表、退票理由單等在卷可稽（見臺灣士林地
      方法院檢察署九十七年度偵字第三一六號卷第二十九頁至
      第三十二頁），本件事證已臻明確，被告乙○○之犯行洵
      堪認定。
二、核被告乙○○所為，係犯刑法第三百三十九條第一項之詐欺
    取財罪。爰審酌被告犯罪之動機、目的、手段、詐得金額及
    其品行、生活狀況、智識程度，暨犯罪後未能坦承犯行之態
    度等一切情狀，量處如主文所示之刑，並諭知易科罰金之折
    算標準。
據上論斷，應依刑事訴訟法第四百五十二條、第二百九十九條第
一項前段，刑法第三百三十九條第一項、第四十一條第一項前段
，刑法施行法第一條之一第一項、第二項前段，判決如主文。
本案經檢察官連思藩到庭執行職務。
中    華    民    國    97    年    8     月    26    日
                  刑事第十八庭  審判長法  官  連育群
                                      法  官  吳幸娥
                                      法  官  王綽光
上列正本證明與原本無異。
如不服本判決，應於判決送達後十日內敘明上訴理由，向本院提
出上訴狀（應附繕本），上訴於臺灣高等法院。
                                      書記官  田世杰
中    華    民    國    97    年    8     月    26    日
附錄本案論罪科刑法條全文：
中華民國刑法第339條
（普通詐欺罪）
意圖為自己或第三人不法之所有，以詐術使人將本人或第三人之
物交付者，處5 年以下有期徒刑、拘役或科或併科1 千元以下罰
金。
以前項方法得財產上不法之利益或使第三人得之者，亦同。
前二項之未遂犯罰之。


司法院資訊處製作；財團法人民間司法改革基金會備份。
